臺灣苗栗地方法院刑事判決
111年度簡上字第55號
上  訴  人  
即  被  告  賴文彬


上列被告因竊盜案件，不服本院苗栗簡易庭於中華民國111年3月
31日所為111年度苗簡字第325號第一審刑事簡易判決（聲請簡易
判決處刑案號：臺灣苗栗地方檢察署111年度偵字第651號），提
起上訴，本院管轄之第二審合議庭判決如下：
    主    文
原判決撤銷。
賴文彬犯竊盜罪，共拾貳罪，各處拘役拾日，如易科罰金，均以
新臺幣壹仟元折算壹日。應執行拘役陸拾日，如易科罰金，以新
臺幣壹仟元折算壹日。
    犯罪事實及理由
一、本案經本院審理結果，認第一審判決就犯罪事實之認定、證
    據之論述均無不當。就本案犯罪事實、證據，均引用附件第
    一審刑事簡易判決書之記載。
二、上訴意旨略以：被告罹患思覺失調症多年，因精神狀況導致
    其辨識行為違法之能力降低，請求斟酌此情改為更輕之判決
    等語。
三、論罪科刑及撤銷改判之理由：
  ㈠核被告所為，均係刑法第320條第1項之竊盜罪。
  ㈡被告就本案12次竊盜犯行，其犯意各別，行為互殊，應予分
    論併罰。
  ㈢被告經為恭醫療財團法人為恭紀念醫院鑑定其行為時之精神
    狀態，鑑定結果略以：個案長期吸食安非他命、強力膠及喝
    酒，造成器質性精神病多年，雖曾多次住院治療，但出院後
    服藥不合作，且持續吸安及喝酒，嚴重精神病症狀持續，且
    目前有明顯智能衰退現象，導致此案發行為，因此個案在案
    發時之精神狀況為辨識其行為違法及依其辨識而行為之能力
    達顯著減低等情，有為恭醫療財團法人為恭紀念醫院111年1
    0月7日為恭醫字第1110000590號函附精神醫療中心司法鑑定
    報告書在卷可參（見本院卷第287至293頁）。參酌上開鑑定
    報告書係醫療院所參酌被告之病史、精神檢查、心理測驗、
    臨床診斷等情，本於專業知識與經驗綜合判斷結果，無論鑑
    定資格、論斷基礎、論理過程及鑑定方法，均無明顯瑕疵。
    佐以被告患有上開精神病症而有就診多年，有衛生福利部苗
    栗醫院、桃園療養院、為恭醫療財團法人為恭紀念醫院之病
    歷資料存卷可參（見本院卷第79至269頁），堪認被告於為
    本案犯行時，其精神狀態已達因精神障礙或其他心智缺陷致
    辨識能力顯著減低之情形，爰依刑法第19條第2項之規定減
    輕其刑。
  ㈣原審認被告上開犯行罪證明確，予以論罪科刑，判處被告犯
    竊盜罪，共12罪，各處拘役20日，如易科罰金，均以新臺幣
    （下同）1,000元折算1日。並定應執行拘役100日，如易科
    罰金，以1,000元折算1日，固非無見。惟查，被告於本案犯
    行時，其精神狀態已達因精神障礙或其他心智缺陷致辨識能
    力顯著減低之情形，業經本院認定如前。是此對被告有利之
    量刑因素既未能於原審判決時列入審酌，被告提起上訴，認
    原審判決量刑過重，為有理由，原審判決有此未洽之處，自
    應由本院合議庭將原判決予以撤銷改判。
  ㈤爰以行為人之責任為基礎，審酌被告不思循正當途徑獲取財
    物，恣意竊取他人物品，足見其欠缺尊重他人財產權之觀念
    ，所為實應責難；兼衡被告犯後已與被害人達成和解、並賠
    償完畢，有和解書1紙在卷足憑（見偵卷第85頁），及犯罪
    之動機、目的、手段，自陳高職肄業之智識程度、現無業、
    仰賴社會福利津貼維生，與二哥同住之家庭生活狀況等一切
    情狀（見本院卷第318頁），分別量處如主文第2項所示之刑
    ，並均諭知易科罰金之折算標準。再考量被告所犯12次竊盜
    罪，其犯罪時間密接、地點相同，與犯罪類型、行為態樣、
    動機均為同一等情形，定其應執行之刑如主文第2項所示，
    併諭知易科罰金之折算標準，以資懲儆。
據上論斷，應依刑事訴訟法第455條之1第1項、第3項、第369條
第1項前段、第373條、第299條第1項前段，刑法第320條第1項、
第19條第2項、第41條第1項前段、第51條第6款，刑法施行法第1
條之1第1項，判決如主文。
本案經檢察官簡泰宇聲請以簡易判決處刑，檢察官林宜賢到庭執
行職務。
中    華    民    國   111    年   12     月    1     日
                  刑事第三庭  審判長法  官  羅貞元
　　　　　　　　　
                                    法  官  紀雅惠
　　　　　　　　　　　　　　　　　　
                                    法  官  申惟中
以上正本證明與原本無異。
不得上訴。
                                    書記官  陳邦旗
中　　華　　民　　國　　111 　年　　12　　月　　1 　　日